---
title: "R Notebook"
output: html_notebook
---

*Run* = *Ctrl+Shift+Enter*. 
New run chunk = *Ctrl+Alt+I*.
New text chunk

Exercício 1 - Crie duas variáveis Ana e Paulo e atribua a elas valores de suas idades, sendo respectivamente 8 e 12 anos. As variáveis devem ser do tipo inteiro. Imprima no console "A menina é mais velha" ou "O menino é mais velho" como resultado de um teste lógico.
```{r}
#Exercício 1
maisVelho <- function(Pessoa1, Pessoa2) {
  if (is.numeric(Pessoa1)&is.numeric(Pessoa2)) { 
      if (Pessoa1 > Pessoa2) {
        cat("A pessoa 2 é mais velha que a pessoa 2", "\n")
      } else if (Pessoa1 < Pessoa2) {
        cat("A pessoa 1 é mais nova que a pessoa 2", "\n")
      } else {
        cat("As idades das pessoas são iguais","\n")
      }
  } else {
      print ("Algum dos valores não é numero, tente de novo")
  }
} 
maisVelho(1.5,"A")

```
Exercício 2 BOD é um objeto existente no R. Verifique qual a classe deste objeto.
```{r}
typeof(BOD)
```
Exercício 3. Crie um vetor que armazene números de 1 a 10 e posteriormente imprima os valores pares.
```{r}
x = seq(1,10,1)
x=as.list(x)
for (n in x){
  if(x[[n]] %% 2 == 0){print(x[[n]])}
}
```
4. women é um dataframe existente no R. Imprima as 10 últimas linhas
```{r}
tail(women,10)
```
5. Use a função plot do R para produzir um gráfico do atributos Sepal.Width e Petal.Length do conjunto de dados Iris. O gráfico deve imprimir apenas das linhas 50 até 100.

```{r}
#head(x = iris) #,[["Sepal.Width","Petal.Length"]]
x = iris
#head(x)
plot(x[, c("Sepal.Width", "Petal.Length")][50:100,])


```
6. Crie dois vetores de tamanhos iguais, some as posições equivalentes dos vetores e imprima o resultado.
```{r}
x = seq(1,10,1)
y = seq(1,20,2)
z=x+y
z

```
7. Imprima o número de linhas, de colunas, nomes das linhas e nome das colunas do conjunto de dados CO2.
```{r}
y=dim(x=CO2)
y
cat("Linhas: ",y[1]," Colunas: ",y[2],"\n","Nomes Linhas: ",rownames(CO2),"\n","Nomes Colunas: ",colnames(CO2))
```


When you save the notebook, an HTML file containing the code and output will be saved alongside it (click the *Preview* button or press *Ctrl+Shift+K* to preview the HTML file).

Sandbox:
Testa se é inteiro:
if ((Pessoa1 %% 1 != 0)|(Pessoa2 %% 1 != 0)) 
x=is.integer(Pessoa1)


